臺灣臺北地方法院民事判決
111年度訴字第5233號
原      告  華南商業銀行股份有限公司

法定代理人  黃俊智  
訴訟代理人  呂書緯  
被      告  東維國際股份有限公司

兼
法定代理人  陳得維  
被      告  陳少棠  
上列當事人間請求清償借款事件，本院於民國111 年12月13日言
詞辯論終結，判決如下：
    主  文
被告應連帶給付原告新臺幣叁佰玖拾貳萬柒仟叁佰玖拾肆元，及
如附表所示之利息、違約金。
訴訟費用由被告連帶負擔。
本判決於原告以新臺幣壹佰叁拾壹萬元或同額之一百零三年度甲
類第十三期中央政府建設公債債票供擔保後，得假執行。
    事實及理由
壹、程序事項
一、按當事人得以合意定第一審管轄法院。但以關於由一定法律
    關係而生之訴訟為限。前項合意，應以文書證之，民事訴訟
    法第24條定有明文。本件依兩造109年1月17日簽訂之授信契
    約書（限此次週轉性支出專用）（下稱系爭授信契約Ａ）之
    授信共通條款第19條、110年7月16日簽訂之授信契約書（限
    此次週轉性支出專用）（下稱系爭授信契約Ｂ）之授信共通
    條款第19條約定，雙方合意以本院為第一審管轄法院，本院
    自有管轄權。
二、本件被告均經合法通知，未於言詞辯論期日到場，核無民事
    訴訟法第386 條各款所列情形，爰依原告之聲請，由其一造
    辯論而為判決。
貳、實體事項
一、原告起訴主張：
　㈠被告東維國際股份有限公司（下稱被告東維公司）於民國109
    年1月17日邀同被告陳得維、陳少棠為連帶保證人，與原告
    簽訂系爭授信契約Ａ，約定於總額度新臺幣（下同）300萬元
    範圍內為授信往來。嗣被告東維公司於109年1月17日出具授
    信動撥申請書兼借款憑證－新臺幣，向原告借貸如附表編號
    一、二所示之款項，借款期間為109年1月21日起至114年1月
    21日止，並均以原告之定儲利率指數加碼年率2.055％計息（
    即3.135％，計算式：1.08％＋2.055％＝3.135％），且自借款日
    起，於每月21日按月計付利息，到期後還清本金，如遲延還
    本或付息時，除仍按上開利率支付利息外，逾期在6個月以
    內按前開利率之10％計算加付違約金，逾期超過6個月按前開
    利率之20％計付違約金。嗣被告東維公司與原告簽訂增補契
    約暨申請書，將上開借款期間延展至114年9月21日，並約定
    自111年3月起至同年12月止，於每月21日按月付息，自112
    年1月起至114年9月本金按月平均攤還，利息按月計付。詎
    被告東維公司於111年6月23日繳付當期應還利息後即未依約
    清償，經原告於111年8月19日以存證信函催請還款後仍未清
    償，依系爭授信契約第7條第1款約定，被告東維公司上開所
    有借款均喪失期限利益，視為全部到期。又如附表編號一、
    二所示之款項經原告以被告存款分別抵銷258,070元、64,51
    8元及各迄至111年9月13日之利息後，迄今被告東維公司尚
    欠如附表編號一、二所示之本金、利息及違約金未清償。
　㈡被告東維公司又於110年7月16日邀同被告陳得維、陳少棠為
    連帶保證人，與原告簽訂系爭授信契約Ｂ，約定於總額度新
    臺幣（下同）300萬元範圍內為授信往來。嗣被告東維公司
    於110年7月19日出具授信動撥申請書兼借款憑證－新臺幣，
    向原告借貸如附表編號三至六所示之款項，借款期間為110
    年7月19日起至115年7月19日止，其中編號三、四所示之款
    項約定自110年7月19日起至111年6月30日止，依央行專業融
    通利率加碼0.9％計息，自111年7月1日起依原告之定儲利率
    指數加碼年率2.055％計息；其中編號五、六所示之款項約定
    自110年7月19日起至111年6月30日止，依央行專業融通利率
    加碼1.4％計息，自111年7月1日起依原告之定儲利率指數加
    碼年率2.055％計息，且自借款日起，於每月19日按月計付利
    息，到期後還清本金，如遲延還本或付息時，除仍按上開利
    率支付利息外，逾期在6個月以內按前開利率之10％計算加付
    違約金，逾期超過6個月按前開利率之20％計付違約金。嗣被
    告東維公司與原告簽訂增補契約暨申請書，將上開借款期間
    延展至116年3月19日，並約定自111年3月起至同年12月止，
    於每月19日按月付息，自112年1月起至116年3月本金按月平
    均攤還，利息按月計付。詎被告東維公司於111年6月間繳付
    附表編號三、五、六所示款項之當期應還利息、於111年7月
    間繳付附表編號四所示款項之當期應還利息後即未依約清償
    ，經原告於111年8月19日以存證信函催請還款後仍未清償，
    依系爭授信契約第7條第1款約定，被告東維公司上開所有借
    款均喪失期限利益，視為全部到期，並以較低之訂約時原告
    定儲利率指數加碼年率2.055％，即2.855％（計算式：0.8％＋2
    .055％＝2.855％）計算此部分借款之利息，迄今被告東維公司
    尚欠如附表編號三至六所示之本金、利息及違約金未清償。
　㈢又被告陳東維、陳少棠為被告東維公司上開借款之連帶保證
    人，亦應負連帶清償責任。為此，爰依消費借貸及連帶保證
    之法律關係，提起本件訴訟，並聲明：如主文第1項所示。
二、本件被告均經合法通知，未於言詞辯論期日到場，亦未提出
    書狀作何聲明或陳述。
三、經查，原告主張上開事實，業據其提出與所述相符之系爭授
    信契約Ａ、Ｂ、授信動撥申請書兼借款憑證－新臺幣、增補契
    約暨申請書、放款交易明細查詢單、原告1個月定儲利率指
    數計算表、中央銀行辦理銀行承作受嚴重特殊傳染性肺炎疫
    情影響之中小企業貸款專案融通作業規定、台北北安郵局存
    證號碼000216號存證信函為證。而被告均於相當時期受合法
    通知，於言詞辯論期日不到場，亦未提出書狀答辯，是審酌
    原告所提上開證據資料，堪信其主張為真實。又按保證債務
    之所謂連帶，係指保證人與主債務人負同一債務，對於債權
    人各負全部給付之責任者而言，此就民法第272條第1項規定
    連帶債務之文義參照觀之甚明（最高法院45年台上字第1426
    號裁判意旨參照）；另連帶債務之債權人，依民法第273條
    第1項規定，得對債務人中之一人或數人或其全體，同時或
    先後請求全部或一部之給付。從而，原告依消費借貸及連帶
    保證之法律關係，請求被告連帶給付如主文第1項所示之本
    金及如附表所示之利息及違約金，為有理由，應予准許。至
    原告陳明願供擔保聲請宣告假執行，於法核無不合，爰酌定
    如主文第3項所示之相當擔保金額，予以准許。
四、訴訟費用負擔之依據：民事訴訟法第85條第2項。
中　　華　　民　　國　　111 　年　　12　　月　　14　　日
                  民事第五庭    法  官   劉娟呈
以上正本係照原本作成。
如對本判決上訴，須於判決送達後20日內向本院提出上訴狀。如
委任律師提起上訴者，應一併繳納上訴審裁判費。　　　　　　
中　　華　　民　　國　　111 　年　　12　　月　　14　　日
                                書記官   廖健宏
附表：
編號 借款金額 （新臺幣） 餘欠金額 （新臺幣）        利息             違約金      起迄日 計算標準  起迄日     計算標準  一 240萬元 1,101,930元 111年9月14日起至清償日止 年利率 3.135％ 111年9月14日起至清償日止 逾期6個月以內按前開利率10％，超過6個月部分按前開利率20％  二 60萬元 275,482元 111年9月14日起至清償日止 年利率 3.135％ 111年9月14日起至清償日止 逾期6個月以內按前開利率10％，超過6個月部分按前開利率20％  三 180萬元 153萬元 111年6月19日起至清償日止 年利率 2.855％ 111年6月19日起至清償日止 逾期6個月以內按前開利率10％，超過6個月部分按前開利率20％  四 20萬元 169,994元 111年7月19日起至清償日止 年利率 2.855％ 111年7月19日起至清償日止 逾期6個月以內按前開利率10％，超過6個月部分按前開利率20％  五 80萬元 679,994元 111年6月19日起至清償日止 年利率 2.855％ 111年6月19日起至清償日止 逾期6個月以內按前開利率10％，超過6個月部分按前開利率20％  六 20萬元 169,994元 111年6月19日起至清償日止 年利率 2.855％ 111年6月19日起至清償日止 逾期6個月以內按前開利率10％，超過6個月部分按前開利率20％ 合計 600萬元 3,927,394元